【裁判字號】    88,上易,5443
【裁判日期】    890329
【裁判案由】    傷害
【裁判全文】
臺灣高等法院刑事判決                  八十八年度上易字第五四四三號
    上  訴  人
    即  被  告  乙○○
                甲○○
右上訴人，因傷害案件，不服臺灣板橋地方法院八十八年度易字第三四一一號，中華
民國八十八年十月十三日第一審判決（起訴案號：臺灣板橋地方法院檢察署八十八年
度偵字第一七九０二號），提起上訴，本院判決如左：
    主      文
上訴駁回。
    事      實
一、丁○○與乙○○係夫妻關係，二人感情不相，乙○○並於民國（下同）八十八年
    一月二十一日離家出走。八十八年二月五日凌晨零時三十分許（起訴書誤載為二
    月五日晚上），丁○○前往台北縣新莊市○○路一二○號乙○○公司附近等候乙○○下班，二人又因細故發生爭吵，詎丁○○心生不滿，竟基於普通傷害之故意
    ，動手毆打乙○○，致乙○○受有右頭皮擦傷六×八公分、右膝瘀腫傷二×二公
    分及大腿瘀腫傷四×二公分之傷害（此部分丁○○被訴傷害部分業經判處拘役二
    十日確定）。又於八十八年五月二十日下午九時許，丁○○得知乙○○在台北縣
    新莊市○○路六七六號甲○○友人開設之「金歇泡沫紅茶店」出現，旋至上址欲
    找乙○○，二人再生爭執。詎乙○○竟夥同甲○○及另四名（起訴書誤載為三名
    ）不詳真實姓名之成年男子，基於普通傷害之犯意聯絡，在上址泡沫紅茶店前，
    共同動手毆打丁○○，致丁○○受有右眉及右眼眶瘀青二×三公分、右手背瘀腫
    傷三公分、左膝擦傷一公分、及頭頂部瘀腫五公分之傷害。
二、案經丁○○訴由台北縣警察局新莊分局報請台灣板橋地方法院檢察署檢察官偵查
    起訴。
    理      由
一、訊據上訴人即被告乙○○、甲○○均矢口否認被訴傷害之犯行，乙○○辯稱伊當
    時不在場，正陪伊母逛街云云，甲○○辯稱伊不認識告訴人，當天未到案發現場
    云云。另被告乙○○、甲○○共同傷害丁○○之犯罪事實，亦據丁○○在警訊時
    及偵審中指訴綦詳，並有省立台北醫院診斷證明書一紙附卷可按。而觀諸上開二
    紙診斷證明書所載，係丁○○被害後隨即前往應診，且所載傷勢亦與丁○○指訴
    受攻擊之部位相同，應堪採信。
二、雖被告均辯稱案發當時並不在場，然被害人於金歇泡沫紅茶店前被毆打一事，業
    據證人即現場處理警員丙○○證實確有人報案而去現場處理，只見盧（志銘）受
    傷在現場，問金歇泡沫紅茶店的人也說有人打架等語（本院八十九年二月十八日
    訊問筆錄），故被害人丁○○指訴被毆受傷當非憑空捏造，再參酌被害人日前因
    夫妻爭執毆打被告乙○○，而被告甲○○又自承金歇泡沫紅茶店為伊朋友所經營
    （原審卷第二十八頁）等情，被害人指在金歇泡沫紅茶店前為被告夥同他人聯手
    毆打，自屬信而有徵。至被告乙○○辯稱當時與其母逛百貨公司，然其母即證人
    莊寶癸到庭經隔離訊問，一稱有購物，一稱無購物（本院八十九年二月十八日訊
    問筆錄），所供既有齟齬，不足採為被告有利之認定。被告所辯，均無可採。本
    案事證明確，被告丁○○、乙○○、甲○○之犯行均堪認定，應依法論科。
三、核被告二人所為，均係犯刑法第二百七十七條第一項之普通傷害罪。被告乙○○
    、甲○○與前開四名不詳真實姓名之成年男子間，有犯意之聯絡與行為之分擔，
    為共同正犯。原審以被告罪證明確，本同上見解，適用刑法第二十八條、第二百
    七十七條第一項、第四十一條，罰金罰鍰提高標準條例第一條前段、第二條併分
    別審酌被告二人犯罪之動機、目的、手段，被害人所受之傷勢，犯罪所生之危害
    ，及犯罪後態度等一切情狀，分別量處拘役二十日，並各諭知其易科罰金之折算
    標準，以資懲儆。其認事用法，均無不合，被告上訴意旨猶執陳詞否認犯罪並指
    摘原判決不當，為無理由，應予駁回。
據上論斷，應依刑事訴訟法第三百六十八條判決如主文。
本案經檢察官鄭富銘到庭執行職務。
中     華     民     國    八十九   年      三        月    二十二      日
                             臺灣高等法院刑事第二十五庭
                                 審判長法  官  許  國  宏
                                       法  官  袁  從  楨
                                       法  官  洪  光  燦
右正本證明與原本無異。
不得上訴。
                                       書記官  張  永  富
中     華     民     國    八十九   年       三       月     三十一 日
附錄：本案論罪科刑法條全文
刑法第二百七十七條
傷害人之身體或健康者，處三年以下有期徒刑，拘役或一千元以下罰金。
犯前項之罪，因而致人於死者，處無期徒刑或七年以上有期徒刑，致重傷者，處三年
以上、十年以下有期徒刑。


司法院資訊處製作；財團法人民間司法改革基金會備份。
